【裁判字號】    99,訴,463
【裁判日期】    990727
【裁判案由】    毒品危害防制條例
【裁判全文】
臺灣基隆地方法院刑事判決               99年度訴字第463號
公  訴  人  臺灣基隆地方法院檢察署檢察官
被      告  甲○○
上列被告因毒品危害防制條例案件，經檢察官提起公訴（99年度
毒偵字第851 號），被告於準備程序進行中，就被訴事實為有罪
之陳述，經本院合議庭裁定由受命法官獨任進行簡式審判程序，
判決如下：
    主  文
甲○○施用第一級毒品，累犯，處有期徒刑柒月。
    犯罪事實
一、甲○○前因施用毒品案件，經臺灣基隆地方法院以93年度毒
    聲字第126 號裁定送觀察、勒戒後，認無繼續施用毒品傾向
    ，於民國93年4 月8 日執行完畢釋放出所，經臺灣基隆地方
    法院檢察署檢察官以93年度毒偵字第144 號為不起訴處分確
    定；復因施用第一級、第二級毒品案件，經本院分別以93年
    度訴字第664 號、94年度訴字第150 號判決各判處有期徒刑
    10月、4 月、7 月、5 月確定，並經本院以94年度聲字第80
    6 號就上開二案裁定應執行有期徒刑1 年10月確定，於95年
    6 月1 日假釋出監，所餘刑期並付保護管束，95年12月26日
    期滿未經撤銷假釋，其未執行之刑以已執行論而執行完畢（
    構成累犯）；其後，復因施用第一級毒品案件，經本院以96
    年度訴緝字第25號判決判處有期徒刑4 月確定，於96年12月
    26日縮刑期滿執行完畢（構成累犯）；繼因施用第一級、第
    二級毒品案件，經臺灣板橋地方法院以96年度訴字第3692號
    判決判處有期徒刑8 月確定（下稱甲案）；因施用第一級毒
    品案件，由臺灣桃園地方法院以97年度審訴字第2605號判決
    判處有期徒刑9 月確定（下稱乙案），甲、乙二案接續執行
    ，於98年9月30日縮短刑期執行完畢（構成累犯）。
二、詎甲○○猶未戒除毒癮，基於施用第一級毒品之犯意，於99
    年4 月20日晚間7 、8 時許，在基隆市外木山海邊，將第一
    級毒品海洛因摻入香煙內點燃，以吸食煙霧之方式施用海洛
    因1 次，嗣於99年4 月21日下午2 時20分許，在基隆市○○
    ○○街處，因行跡可疑為警盤查，並經其同意採尿送驗後，
    結果呈嗎啡、可待因陽性反應，而悉上情。
    理  由
一、本件被告所犯者非為死刑、無期徒刑、最輕本刑為3 年以上
    有期徒刑之罪或高等法院管轄第一審案件，其於準備程序進
    行中，先就被訴事實為有罪之陳述，經告知其簡式審判程序
    之旨，並聽取公訴人及被告之意見後，本院依刑事訴訟法第
    273 條之1 第1 項之規定，裁定由受命法官獨任進行簡式審
    判程序，且依同法第273 條之2 規定，簡式審判程序之證據
    調查，不受第159 條第1 項、第161 條之2 、第161 條之3
    、第163 條之1 及第164 條至第170 條規定之限制，合先敘
    明。
二、前揭犯罪事實，業據被告於本院準備程序及審理時坦承不諱
    ，又經被告同意，為警查獲後所採集之尿液經送驗後，呈現
    嗎啡、可待因陽性反應，此有基隆市警察局第四分局偵辦毒
    品案件尿液檢體對照表（尿液檢體編號：099104）、台灣尖
    端先進生技醫藥股份有限公司99年5 月5 日濫用藥物檢驗報
    告各1 份（見99年度毒偵字第851號卷第3-4頁）附卷可稽，
    且參之以酵素免疫分析或薄層定性分析等方式為初步篩檢者
    ，檢驗結果雖有相當程度偽陽性之可能，然以氣（液）相層
    析、質譜分析之儀器為交叉確認者，檢驗結果出現偽陽性之
    機率則極低，因而具有公信力，核足為對涉嫌人不利之認定
    ，足認被告自白與犯罪事實相符，其犯罪事證明確，犯行洵
    堪認定，應依法論科。
三、查海洛因係毒品危害防制條例第2 條第2 項第1 款所定之第
    一級毒品。是核被告甲○○所為，係犯毒品危害防制條例第
    10條第1 項之施用第一級毒品罪。被告持有第一級毒品海洛
    因之低度行為，應為施用第一級毒品之高度行為所吸收，不
    另論罪。再被告有犯罪事實欄所載之論罪科刑執行完畢情形
    ，有臺灣高等法院被告前案紀錄表1 份附卷足憑，其於前案
    執行完畢後5 年內，故意再犯本件有期徒刑以上之罪，為累
    犯，依刑法第47條第1 項規定加重其刑。爰審酌被告曾有施
    用毒品之前科仍不知戒除，惟犯罪後坦承犯行，且所犯之施
    用毒品犯行乃戕害自己身心健康，並未危及他人等一切情狀
    ，量處如主文所示之刑。又本件被告施用毒品之時間、地點
    、方式及查獲經過，業據被告敘明在卷，並有基隆市警察局
    第四分局刑事案件報告書、基隆市警察局第四分局偵查隊99
    年4 月21日調查筆錄附卷可佐，起訴書誤載被告施用毒品之
    時、地、方式及查獲經過，應予更正，併予敘明。
據上論斷，應依刑事訴訟法第273 條之1 第1 項、第299 條第1
項前段，毒品危害防制條例第10條第1 項，刑法第11條前段、第
47條第1 項，判決如主文。
本案經檢察官乙○○到庭執行職務。
中    華    民    國    99    年    7     月    27    日
                  刑事第四庭法  官   周霙蘭
以上正本證明與原本無異。
如不服本判決應於收受送達後10日內向本院提出上訴書狀，並應
敘述具體理由；其未敘述上訴理由者，應於上訴期間屆滿後20日
內向本院補提理由書(均須按他造當事人之人數附繕本)「切勿逕
送上級法院」。
中    華    民    國    99    年    7     月    27    日
                            書記官   莊智凱
附錄論罪法條：
毒品危害防制條例第10條
施用第一級毒品者，處 6 月以上 5 年以下有期徒刑。
施用第二級毒品者，處 3 年以下有期徒刑。

司法院資訊處製作；財團法人民間司法改革基金會備份。
